【裁判字號】    92,易,1048
【裁判日期】    920731
【裁判案由】    毒品危害防制條例等
【裁判全文】
臺灣臺北地方法院刑事判決                        九十二年度易字第一０四八號
    公  訴  人  臺灣臺北地方法院檢察署檢察官
    被      告  甲○○  男  三.
右列被告因違反毒品危害防制條例等案件，經檢察官聲請簡易判決處刑（九十二年度
偵字第二○三六號、第二○三七號），本院簡易庭認應適用通常程序，移由本院審理
，本院判決如左：
    主  文
甲○○未經許可持有刀械，處有期徒刑貳月，如易科罰金，以佰元折算壹日，扣案
之十字弓壹支（含弓箭肆支）沒收之；又持有第二級毒品，處有期徒刑月，如易科
罰金，以佰元折算壹日，扣案之第二級毒品大麻煙捲壹支（重零點陸公克）沒收
銷燬之。應執行有期徒刑肆月，如易科罰金，以佰元折算壹日，扣案之十字弓壹支
（含弓箭肆支）沒收之、第二級毒品大麻煙捲壹支（重零點陸公克）沒收銷燬之。
    事  實
一、甲○○於民國九十年一月間某日起，未經許可，將業經主管機關公告查禁，非供
    正當使用具有殺傷力之刀械十字弓一支（含弓箭四支），藏放在其台北縣新店市
    ○○路一○六號工作處所之辦公桌抽屜內而持有之。又於九十一年十一月中旬某
    日起，將第二級毒品大麻煙捲一支（重○‧三六公克），藏放在前開其工作處所
    之辦公桌抽屜內而持有之。嗣經警於九十一年十一月二十三日中午十二時許，持
    搜索票前往上開處所搜索時查獲，並扣得前開十字弓一支（含弓箭四支）及大麻
    煙捲一支（重○‧三六公克）及不知何人所有之大麻吸食器一支。
二、案經臺北縣政府警察局新店分局報請臺灣臺北地方法院檢察署檢察官偵查而聲請
    簡易判決處刑後移由本院依通常程序審理。
    理  由
一、訊據被告甲○○對右揭事實均坦認不諱，核與證人即搜索時在場之陳棟華於檢警
    偵訊時證述情節（見九十二年度偵字第二○三六號卷第四頁至第十頁、第三十九
    頁至第四十頁）相符，並有右揭十字弓一支（含弓箭四支）、大麻煙捲一支（重
    ○‧三六公克）扣案（見前開偵卷第四十五頁、第四十六頁）及照片二張（見前
    開偵卷第二十三頁及第五十九頁）附卷可佐，且該扣案之十字弓，係屬槍砲彈藥
    刀械管制條例第三條、第四條第一項第三款規定之中央主管機關內政部公告查禁
    ，非供正當使用具有殺傷力之管制刀械，有卷附內政部（八一）台內警字第八一
    八二二八一號、（九十）台內警字第九○八一四八二號公告（均見前開偵卷第五
    十三頁、第五十二頁）及內政部九十二年六月十六日內授警字第○九二○○七五
    七八三號、同年七月十四日內授警字第○九二○○七五九七四號函（均見本院卷
    ）在卷可稽，另扣案之大麻煙捲一支（重○‧三六公克），業經法務部調查局鑑
    定結果，認含第二級毒品大麻成分，並有該局調科壹字第○二○○○五七一八號
    鑑定通知書（見前開偵卷第五十一頁）附卷可參，足徵被告自白核與事實相符。
    本件事證明確，被告犯行已堪認定。
二、核被告所為，係槍砲彈藥刀械管制條例第十四條第三項之未經許可持有刀械罪、
    毒品危害防制條例第十一條第二項之持有第二級毒品罪。其所犯上開二罪，犯意
    各別，行為互殊，應分論併罰。又其自九十年一月某日起至九十一年十一月二十
    三日被查獲期間持有刀械之行為，係屬繼續犯，該行為所涉槍砲彈藥刀械管制條
    例第十四條第三項之法條未經修正，亦無行為後法律變更之可言。爰審酌被告之
    品行、犯罪動機、目的、手段、所生危害及其犯罪後已坦承犯行之態度等一切情
    狀，分別量處如主文所示之刑，並均諭知易科罰金之折算標準，併合併定其應執
    行刑，暨諭知易科罰金之折算標準。另扣案之十字弓一支（含弓箭四支）、大麻
    煙捲一支（重○‧三六公克），均係違禁物，且該大麻煙捲係查獲之毒品，應分
    別依刑法第三十八條第一項第一款、毒品危害防制條例第十八條第一項前段之規
    定，宣告沒收及沒收銷燬之；至同時查獲之大麻吸食器一支，並無證據足認係被
    告所有，爰不另為沒收之宣告，附此敘明。
據上論斷，應依刑事訴訟法第四百五十二條、第二百九十九條第一項前段，槍砲彈藥
刀械管制條例第十四條第三項，毒品危害防制條例第十一條第二項、第十八條第一項
前段，刑法第十一條前段、第四十一條第一項前段、第三十八條第一項第一款、第五
十一條第五款，罰金罰鍰提高標準條例第二條，判決如主文。
本案經檢察官乙○○到庭執行職務
中      華      民      國    九十二    年      七      月    三十一    日
                                      臺灣臺北地方法院刑事第三庭
                                          法  官  劉  台  安
右正本證明與原本無異。
如不服本判決，應於判決送達後十日內，向本院提出上訴狀。
                                          書記官  張  汝  琪
中      華      民      國    九十二    年      八      月      四      日
附錄本案論罪科刑法條全文
槍砲彈藥刀械管制條例第十四條
未經許可，製造、販賣或運輸刀械者，處三年以下有期徒刑，併科新台幣
一百萬元以下罰金。
意圖供自己或他人犯罪之用，而犯前項之罪者，處六月以上五年以下有期
徒刑，併科新台幣三百萬元以下罰金。
未經許可，持有或意圖販賣而陳列刀械者，處一年以下有期徒刑、拘役或
新台幣五十萬元以下罰金。
第一項及第二項之未遂犯罰之。
毒品危害防制條例第十一條
持有第一級毒品者，處三年以下有期徒刑、拘役或新台幣五萬元以下罰金
。
持有第二級毒品者，處二年以下有期徒刑、拘役或新台幣三萬元以下罰金
。
持有專供製造或施用毒品之器具者，處一年以下有期徒刑、拘役或新台幣
一萬元以下罰金。


司法院資訊處製作；財團法人民間司法改革基金會備份。
